臺灣高雄地方法院刑事判決          100年度審訴緝字第112號
公  訴  人  臺灣高雄地方法院檢察署檢察官
被      告  蔡詩菱
上列被告因毒品危害防制條例案件，經檢察官提起公訴（99年度
撤緩毒偵字第35號），嗣因被告於本院準備程序中就被訴事實為
有罪之陳述，本院告知被告簡式審判程序之旨，並聽取當事人之
意見後，由本院合議庭裁定改由受命法官獨任依簡式審判程序進
行，判決如下：
    主  文
蔡詩菱施用第一級毒品，共貳罪，均累犯，各處有期徒刑拾月；
又施用第二級毒品，累犯，處有期徒刑伍月，扣案之玻璃球貳個
，均沒收；又施用第二級毒品，累犯，處有期徒刑伍月，扣案之
第二級毒品甲基安非他命貳包（驗餘淨重共計參點陸捌壹公克）
暨其包裝袋貳只，均沒收銷燬之，扣案之玻璃球貳個，均沒收。
應執行有期徒刑貳年貳月，扣案之第二級毒品甲基安非他命貳包
（驗餘淨重共計參點陸捌壹公克）暨其包裝袋貳只，均沒收銷燬
之，扣案之玻璃球共肆個，均沒收。
    事  實
一、蔡詩菱前於民國92年間因施用毒品案件，先後經本院裁定送
    觀察、勒戒及強制戒治，而於93年6 月29日強制戒治執行完
    畢釋放出所；又於上開強制戒治執行完畢釋放後之5 年內，
    因施用毒品案件，經本院以95年度易字第629 號判決判處有
    期徒刑3 月確定，並於96年1 月3 日易科罰金執行完畢。另
    因施用毒品案件，分別經本院以96年度訴字第3062號、97年
    度審訴字第802 號判決各判處有期徒刑9 月、6 月確定，上
    開2 罪接續執行，於98年3 月12日縮刑期滿執行完畢。詎其
    仍不知悔改，而分別為下列行為：
  (一)分別基於施用第一級毒品海洛因、第二級毒品甲基安非他命
    之犯意，於98年10月21日23時許，在其位於高雄市○○區○
    ○路27巷13號住處內，先以將海洛因置入針筒加水注射之方
    式，施用第一級毒品海洛因1 次，再以將甲基安非他命置於
    玻璃球內燒烤生煙之方式，施用第二級毒品甲基安非他命1
    次。嗣於98年10月22日10時40分許，在高雄市○○區○○路
    與同盟路口，因形跡可疑為警盤查，當場扣得玻璃球2 個，
    並經徵得其同意採尿送驗後，結果呈嗎啡、甲基安非他命陽
    性反應，而查悉上情。
  (二)又分別基於施用第一級毒品海洛因、第二級毒品甲基安非他
    命之犯意，先於99年1 月20日18時20分許為警採尿時起回溯
    72小時內之某時，在不詳地點，以不詳方式，施用第一級毒
    品海洛因1 次，復於99年1 月20日14時許，在其當時位於高
    雄市○○區○○路6 弄8 號住處內，以將甲基安非他命置於
    玻璃球內燒烤生煙之方式，施用第二級毒品甲基安非他命1
    次。嗣於99年1 月20日16時許，在高雄縣鳳山市（已改制為
    高雄市鳳山區○○○路212 號前，因形跡可疑為警盤查，當
    場自其身上扣得甲基安非他命2 包（驗餘淨重共計3.681 公
    克）及玻璃球2 個，並經其同意採尿送驗後，結果呈嗎啡、
    甲基安非他命陽性反應，始悉上情。
二、案經高雄市政府警察局左營分局、高雄縣政府警察局（已改
    制為高雄市政府警察局）鳳山分局移送臺灣高雄地方法院檢
    察署檢察官偵查起訴。
    理  由
一、本件被告蔡詩菱所犯並非死刑、無期徒刑、最輕本刑為3 年
    以上有徒刑之罪或高等法院管轄第一審案件，而其於準備程
    序進行中，被告先就被訴事實為有罪之陳述，經法官告知簡
    式審判程序之旨，並聽取公訴人及被告之意見後，本院認適
    宜改依簡式審判程序進行，爰依刑事訴訟法第273 條之1 第
    1 項、第284 條之1 規定，由本院合議庭以裁定由受命法官
    獨任進行簡式審判程序，合先敘明。
二、上揭事實，業據被告於本院審理時坦承不諱，並有高雄市政
    府警察局左營分局新莊派出所搜索扣押筆錄、扣押物品目錄
    表各1 份、高雄縣政府警察局鳳山分局搜索扣押筆錄、扣押
    物品目錄表各1 份、扣案物品照片共4 張、毒品案件尿液送
    驗編號與真實姓名對照表1 紙、高雄縣政府警察局鳳山分局
    偵辦毒品案件嫌疑人尿液採集編號對照表1 紙、高雄市立凱
    旋醫院濫用藥物尿液檢驗報告1 份、台灣檢驗科技股份有限
    公司濫用藥物尿液檢驗報告1 份、高雄醫學大學附設中和紀
    念醫院檢驗報告2 紙，以及扣案之第二級毒品甲基安非他命
    2 包（驗餘淨重共計3.681 公克）及玻璃球4 個等物品在卷
    可佐，足認被告之任意性自白與事實相符，應堪採信。綜上
    ，本案事證明確，被告犯行堪以認定，應依法論罪科刑。
三、查被告前因施用毒品案件，先後經本院裁定送觀察、勒戒及
    強制戒治，而於93年6 月29日強制戒治執行完畢釋放出所；
    又於上開強制戒治執行完畢釋放後之5 年內，因施用毒品案
    件，經本院以95年度易字第629 號判決判處有期徒刑3 月確
    定等情，有臺灣高等法院被告前案紀錄表1 份在卷可按。是
    核被告所為，分別係犯毒品危害防制條例第10條第1 項之施
    用第一級毒品罪，共2 罪，以及同條例第10條第2 項之施用
    第二級毒品罪，共2 罪。被告施用前持有第一級毒品海洛因
    以及施用前、後持有第二級毒品甲基安非他命之低度行為，
    各為施用之高度行為所吸收，均不另論罪。被告所犯上開4
    罪，犯意各別，行為互異，應予分論併罰。又被告有前揭事
    實欄所載之前科及執行紀錄，有臺灣高等法院被告前案紀錄
    表在卷可稽，其受有期徒刑之執行完畢後，5 年以內故意再
    犯本件有期徒刑以上之4 罪，均為累犯，應依刑法第47條第
    1 項規定，各加重其刑。爰審酌被告前有施用毒品之不良素
    行，有上揭前案紀錄表可查，竟不知悔改而再犯本件施用毒
    品罪，足見其戒絕毒癮之意志不堅，本不宜寬貸，惟念其施
    用毒品乃戕害自身健康，尚未直接危害他人，復審酌被告之
    犯罪手段、高職畢業之教育程度、家庭及經濟狀況非佳、犯
    後坦承犯行等一切具體情狀，分別量處如主文所示之刑，並
    定其應執行之刑，以資懲儆。
四、本件扣案之晶體2 包，經送驗後確含有甲基安非他命成分（
    驗餘淨重共計3.681 克），此有前開高雄醫學大學附設中和
    紀念醫院檢驗報告附卷可查，核屬違禁物，不問屬於犯人與
    否，應依毒品危害防制條例第18條第1 項前段規定，沒收銷
    燬之；另裝放上開毒品之包裝袋2 只，因無法與其內毒品完
    全析離，且無析離實益，亦屬違禁物，併依毒品危害防制條
    例第18條第1 項前段，宣告沒收銷燬。又扣案之玻璃球4 個
    ，均係供被告犯本件2 次施用第二級毒品罪所用之物，且均
    為被告所有，業據被告於本院審理時供述明確，爰依刑法第
    38條第1 項第2 款規定，宣告沒收。
據上論斷，應依刑事訴訟法第273 條之1 第1 項、第299 條第1
項前段，毒品危害防制條例第10條第1 項、第2 項、第18條第1
項前段，刑法第11條、第47條第1 項、第51條第5 款、第9 款、
第38條第1 項第2 款，判決如主文。
本案經檢察官劉慕珊到庭執行職務。
中    華    民    國   100    年    11    月    17    日
                  刑事第十庭  法  官    陳芸珮
以上正本證明與原本無異。
如不服本判決應於收受送達後10日內向本院提出上訴書狀，並應
敘述具體理由；如未敘述上訴理由者，應於上訴期間屆滿後20日
內向本院補提理由書（均須按他造當事人之人數附繕本）「切勿
逕送上級法院」。
中    華    民    國   100    年    11    月    17    日
                              書記官    冒佩妤
附錄本案論罪科刑法條：
毒品危害防制條例第10條：
施用第一級毒品者，處6 月以上5 年以下有期徒刑。
施用第二級毒品者，處3 年以下有期徒刑。